臺灣高等法院刑事裁定　　　　　　　　　 94年度抗字第812號
　　抗 告 人
　　即受刑人　甲○○
上列抗告人因撤銷緩刑之宣告案件，不服台灣板橋地方法院中華
民國94年10月26日裁定（94年度撤緩字第113號），提起抗告，
本院裁定如下：
    主  文
抗告駁回。
    理  由
一、按受緩刑之宣告而有左列情形之一者，撤銷其宣告：「一、
    緩刑期內更犯罪，受有期徒刑以上刑之宣告者。二、緩刑前
    犯他罪，而在緩刑期內受有期徒刑以上刑之宣告者。」，刑
    法第75條第1項定有明文。
二、聲請意旨略以：抗告人甲○○因犯洗錢防制法案件，經原審
    法院於民國（下同）93年11月24日以93年度簡字第4671號刑
    事簡易判決判處有期徒刑3月，緩刑2年，於93年12月27日確
    定。茲查抗告人於緩刑前即91年1月9日（聲請書誤載為「91
    年7月26日」）犯幫助詐欺罪，經臺灣臺中地方法院於94 年
    6月30日以93年度訴字第3182號判處有期徒刑4月（聲請書誤
    載為「3月」）確定，為此依刑法第75條第1項第2款（聲請
    書誤載為同條項「第1款」）及刑事訴訟法第476條之規定，
    聲請撤銷抗告人之緩刑宣告等語。
三、原審審核抗告人前開兩案判決正本後，認抗告人確係於緩刑
    前犯他罪，而在緩刑期內受有期徒刑以上刑之宣告，與刑法
    第75條第1項第2款之規定相符，因予撤銷抗告人緩刑之宣告
    。經核尚無違誤。
四、抗告意旨略以：抗告人因前夫長期無工作，屢於酒後身無分
    文時即毆打妻兒，抗告人為籌金錢，迫於無奈，始在不知法
    律之情況下出賣存款簿，懇請從輕量刑云云。惟查：抗告人
    因犯洗錢防制法案件，經原審於93年11月24日以93年度簡字
    第4671號刑事簡易判決判處有期徒刑3月，緩刑2年，於93年
    12月27日確定，且於緩刑前即91年1月9日犯幫助詐欺罪，經
    臺灣臺中地方法院於94年6月30日以93年度訴字第3182號判
    處有期徒刑4月確定，有原審93年度簡字第4671號刑事簡易
    判決、臺灣臺中地方法院93年度訴字第3182號判決正本2份
    及本院被告前案紀錄表在卷為憑，足見抗告人係於緩刑前犯
    他罪，而在緩刑期內受有期徒刑以上刑之宣告，已合於前開
    撤銷緩刑宣告之規定。原審因予裁定撤銷抗告人之緩刑宣告
    ，於法無違。至抗告人係因何項原因犯罪以及量刑是否過重
    ，均與是否撤銷緩刑之宣告無關。抗告人抗告意旨，仍執陳
    詞，指摘原裁定不當，為無理由，應予駁回。
據上論斷，應依刑事訴訟法第412條，裁定如主文。
中　　華　　民　　國　　94　　年　　11　　月　　28　　日
　　　　　　　　　刑事第二十庭  審判長法　官　陳貽男
　　　　　　　　　　　　　　　　　　  法　官  許仕楓
　　　　　　　　　　　　　　　　　　  法　官  高明哲
以上正本證明與原本無異。
不得再抗告。
　                                    書記官  李垂福
中　　華　　民　　國　　94　　年　　11　　月　　30　　日
